【裁判字號】    91,交聲,1319
【裁判日期】    920305
【裁判案由】    違反道路交通管理處罰條例聲明異議
【裁判全文】
臺灣臺北地方法院交通事件裁定                  九十一年度交聲字第一三一九號
    異議人即
    受處分人  甲○○
右列受處分人因違反道路交通管理處罰條例案件，對於臺北是交通事件裁決所中華民
國九十一年八月十六日所為之處分（原處分案號：北市裁三字第駕裁二二－ＡＢＸ八
八八九九四號）聲明異議，本院裁定如左：
    主  文
異議駁回。
    理  由
一、汽車駕駛人駕駛汽車，應遵守道路交通標誌、標線、號誌之指示，道路交通安全
    規則第九十條前段定有明文。又道路交通標誌標線號誌設置規則第二百零六條第
    五款第一目規定「圓形紅燈」之行車管制號誌係表示禁止車輛通行，並不得超越
    停止線或進入路口，如汽車駕駛人，駕車行經有燈光號誌管制之交岔路口闖紅燈
    者，處新臺幣（下同）一千八百元以上五千四百元以下罰鍰並記違規點數三點，
    道路交通管理處罰條例第五十三條及第六十三條第一項第三款亦有處罰規定。
二、本件受處分人即異議人甲○○於民國九十一年七月十八日二十時十五分許，駕駛
    車牌號碼ＢＭ－六九七六號自小客車，於臺北市○○路，欲右轉樂利路十一巷行
    駛之際，明知其面對遵行方向之號誌係禁止車輛通行，不得超越停止線或進入路
    口之「圓形紅燈」行車管制號誌，竟不遵守該行車管制號誌之指示，逕自駕車闖
    紅燈超越停止線進入路口右轉樂利路十一巷行駛，適為在該十一巷口執行交通勤
    務之臺北市政府警察局大安分局安和路派出所小隊長高英才發覺攔停制止，以其
    有違反道路交通管理處罰條例第五十三條規定之行為掣單（北市警交大字第ＡＢ
    Ｘ八八八九九四號）指定應到案日期（九十一年八月二日）當場舉發，嗣受處分
    人於九十一年七月十九日向原處分機關提出申訴，經原處分機關請舉發單位即大
    安分局安和路派出所調查結果，仍認受處分人有前開違規行為，原處分機關乃依
    前揭道路交通管理處罰條例第五十三條、第六十三條第一項第三款之規定於九十
    一年八月十六日從輕裁處異議人罰鍰二千七百元並予記違規點數三點。
三、訊據受處分人固不否認其於前揭時地駕駛車牌ＢＭ－六九七六號自小客車為警攔
    停之事實，惟矢口否認其有違反道路交通管理處罰條例第五十三條駕車闖紅燈之
    行為，辯稱：伊當時是看到綠燈才右轉樂利路十一巷，因對該處路況不熟且天色
    已黑，而該處路標標示不清，故轉彎時將車速減至極緩，但伊於燈號變成紅燈之
    前車身已超過該燈號前之停止線，並已轉向，惟因車速過慢致使車身完全駛入十
    一巷時，燈號轉換成紅燈等云云。經查：受處分人於前述時地駕駛前揭車號汽車
    闖紅燈行駛之違規事實，業據證人即開單告發受處分人之員警高英才於本院九十
    一年十一月十三日調查時，以具結擔保其供述之真實性並在負擔偽證罪之心理處
    罰狀態下供稱：受處分人燈號變成紅燈時才右轉，他們行徑很慢，邊走邊轉等語
    ，有本院九十一年十一月十三日訊問筆錄在卷可稽。按證人高英才乃為原處分機
    關所認定受處分人有前開違規行為之原證人，其並到庭在本院法官面前以言詞供
    述本件訴訟上之待證事實－即受處分人有上述違規事實，則本院由舉發員警上開
    供述已得有受處分人確有於前述時地駕駛前述車號汽車闖紅燈右轉行駛違規行為
    之心證，且於本件卷存證據資料內並無任何積極證據足以證明證人高英才上開供
    述係屬虛偽，亦無有足以令人顯信高英才其供述為不可採之品性證據或前科證據
    存在，本院自不得僅以證人為本件開單告發受處分人之員警而全盤抹煞其在訴訟
    上所具有之原證人資格，而受處分人對前開證人之供述並無法舉出或請本院調查
    任何對其有利之證據資料，以使本院對證人所供述受處分人違規之事實產生任何
    合理之懷疑，且交通警察掣單舉發違反道路交通管理處罰條例所列之違規事實，
    本質上為行政處分，係公務員基於職務上之權力，依法就特定之具體事件所為之
    具公法上效果之單方面行政行為，基於公務員為公法上行為具有公信力之原則，
    該行政行為當可被推定為真正，其據以依法處分之事實認定亦為正確無誤，從而
    本件異議人既未能提出證據以資證明其確無違規行為，僅稱其無違規云云，尚難
    認其辯解為可採，本件事證明確，受處分人之違規行為堪以認定。
四、從而原處分機關依道路交通管理處罰條例第五十三條、第六十三條第一項第三款
    及違反道路交通管理事件統一裁罰標準表規定，裁處受處分人二千七百元罰鍰並
    記違規點數三點之處分，核無違誤。本件聲明異議為無理由，應予駁回。
五、據上論斷，應依道路交通案件處理辦法第十九條，裁定如主文。
中      華      民      國     九十二     年      三      月   五     日
                                      臺灣臺北地方法院交通法庭
                                          法  官  曾  正  龍
右正本證明與原本無異。
如不服本裁定，應於裁定送達後五日內，向本院提出抗告狀。
                                          書記官  彭  自  青
中      華      民      國     九十二     年      三      月   六     日


司法院資訊處製作；財團法人民間司法改革基金會備份。
